智慧財產及商業法院民事裁定  
110年度民專訴字第51號
原      告  陳南勳                                      
上列原告於民國109 年12月3 日提起之訴訟，原告應於本裁定送
達翌日起7 日內，依智慧財產案件審理法第1 條、民事訴訟法第
249 條第1 項但書之規定，補正下列事項，逾期未補正依法應補
正事項，即駁回其訴，特此裁定。
    應補正事項：
一、按起訴，應以訴狀表明訴訟標的及其原因事實，民事訴訟法
    第244 條第1 項第2 款定有明文。又所謂訴訟標的，係指為
    確定私權所主張或否認之法律關係，欲法院對之加以裁判者
    而言。而法律關係，乃法律所定為權利主體之人，對於人或
    物所生之權利或義務關係。如為給付之訴，在實體法上須以
    可以作為請求權基礎之完全性條文（具備構成要件及法律效
    果之法條），或基於某契約約定所得請求給付之權利，始足
    當之。查原告於民事聲請狀及歷次書狀內並未表明本件起訴
    之「訴訟標的」（請求權基礎）為何，原告應予補正以資特
    定，並應記載合於該訴訟標的（請求權基礎）所由發生之具
    體原因事實（須達於得與其他請求加以區別識明之程度）。
二、按起訴，應以訴狀表明應受判決事項之聲明，民事訴訟法第
    244 條第1 項第3 款定有明文。該款所稱之「應受判決事項
    之聲明」乃請求判決之結論，亦係請求法院應為如何判決之
　　聲明，如當事人獲勝訴之判決，該聲明即成為判決之主文，
    並為將來據以強制執行之依據及範圍。故原告提起給付之訴
    ，依上揭起訴必備程式之規定，所表明訴之聲明（給付內容
    及範圍）與法院所為之判決主文，均必須明確一定、具體合
    法、適於強制執行。查原告於109 年12月3 日民事聲請狀上
    記載請求被告給付新臺幣（下同）100 萬元本息；復於109
    年12月22日書狀上記載請求金額更改為50萬元，並於內容中
    稱「只能大概初估，如果是用最差的月額收來計算，那就參
    考108年每月租金26000元×12個月＝312,000（不包含零件販
    售維修部分）」，則其所述計算方式顯與請求金額未符，且
    該金額性質為何及係依何種法律關係而為請求，與其所述原
    因事實關係為何、相對應之證據資料為何，均未見說明，是
    上開訴訟標的具體金額、計算方式、法律依據即屬不明。基
    此，原告所為請求，尚非明確、具體之應受判決事項之聲明
    ，原告應予補正之。
三、原告就以上補正事項，應一併提出一份「記載完全」之「民
    事起訴補正狀」，且除提出於本院者外，並應按應受送達之
    他造人數，提出繕本或影本，以供本院送達對造。
中　　華　　民　　國　　110 　年　　9 　　月　　17　　日
                      智慧財產第三庭
                                  法  官　潘曉玫
以上正本證明與原本無異。
本件裁定不得抗告。
中　　華　　民　　國　　110 　年　　9 　　月　　17　　日
　　　　　　　　　　　　　        書記官　李建毅